# 请教陈老师：固定资产设备的搬迁费是否可以资本化

提问人：fairymhf 时间：2012-05-03 19:41:13
陈老师，公司原来是租赁厂房生产，现在有了自己建造好的厂房，准备将租赁车间中的设备搬到新厂房中。因此而付给第三方的搬迁费，是否能资本化？因为这些设备并非像搬个桌子椅子那么简单，需要专业人员拆卸、再安装起来。公司可否在停止生产准备搬牵时将这些生产设备计入在建工程，到达新厂房安装后，再从在建工程转出，过程中所发生的搬迁费也计入在建工程，到时一起转入固定资产并在剩余使用年限内折旧。

回答人：chenyiwei
个人理解，不能资本化。因为搬迁仅仅改变了这些机器设备的所在地点，并未改变这些设备为企业带来未来经济利益的方式和能力，也就是不会因为仅仅移动了位置就可以获得与这些设备相关的额外的未来经济利益流入。因此，对此类后续支出应当于发生时费用化处理。 如果该企业采用新准则规定的“部件折旧法”，即在搬迁时终止确认其原值中原包含的安装、运输成本的折余价值（计入损益），则本次发生的运输、重新安装等支出可以资本化计入在建工程成本，在该设备的剩余折旧年限内计提折旧。

提问人：fairymhf 时间：2012-05-05 22:29:05
回复 chenyiwei 的帖子
还想再请教一下，那么购买新机器设备安装后，要试运行一段时间，在正式转固之前，机器被计入在建工程。这个机器的试运行期间所生产出来的报废品、相应人员工资以及相关费用是否可以计入在建工程呢？

回答人：chenyiwei
达到预定可使用状态之前的试生产料工费投入超出所形成产品对外销售收入的差额，可计入在建工程成本。